臺灣臺北地方法院交通事件裁定　　　　　　　　　　九十一年度交聲字第六二九號
　　異議人即
　　受處分人　　亞鑫通運有限公司
　　代　表　人　錢瑞玲
　　代　理　人　錢宏偉
右列受處分人因違反道路交通管理處罰條例案件，對於台北市交通事件裁決所九十一
年四月一日所為之處分（原處分：北市裁三字第車裁二二－Ｕ00000000號）
，聲明異議，本院裁定如左：
    主  文
異議駁回。
    理  由
一、按汽車裝載貨物超過核定之總重量、總聯結重量者，處汽車所有人新台幣（以下
    同）一萬元罰鍰，超載十公噸以下者，以總超載部分，每一公噸加罰一千元，未
    滿一公噸者以一公噸計，並記汽車違規紀錄一次，道路交通管理處罰條例第二十
    九條之二第一項、第三項定有明文。
二、本件受處分人即異議人亞鑫通運有限公司（以下稱亞鑫公司）所有之車號七Ｊ－
    四二二號營業貨櫃曳引車，於民國九十年十二月五日十四時五十分許，裝載砂石
    級配行經台北港出入口時，經地磅過磅得知其裝載貨物後總重量為四二點一九公
    噸，超過該部汽車裝載貨物之核定總重量三十五公噸，嗣為內政部警政署基隆港
    務警察所台北分駐所員警莊明通以受處分人亞鑫公司所有該部車號汽車有違反前
    揭道路交通管理處罰條例第二十九條之二第一項、第三項規定之行為掣單舉發，
    嗣將舉發通知單送達於受處分人後，受處分人於應到案日期前之九十年十二月二
    十七日提出申訴，經原處分機關請原舉發單位調查結果，仍認受處分人所有前開
    車號汽車有前開違規行為，原處分機關乃依前揭道路交通管理處罰條例第二十九
    條之二第一項、第三項規定，於九十一年四月一日裁處異議人罰鍰一萬八千元，
    並記汽車違規紀錄一次。
三、訊據受處分人之代理人固不否認受處分人所有前開車號汽車，於前開時地經地磅
    過磅結果，得知該部汽車其裝載貨物後總重量為四二點一九公噸，超過該部汽車
    裝載貨物之核定總重量三十五公噸等事實，惟矢口否認有任何違反道路交通管理
    處罰條例規定之行為，辯稱：依警察機關取締違規砂石車注意事項第二點「超載
    舉證方式」第一項規定，登檢合格之砂石標示車至九十一年五月三十一日前，取
    締超載依下列方式舉證：1.符合標示牌核定之容積裝載之車輛，查看相關證件無
    訛後即予放行；2.車廂容積與標示牌所載規格不符或載運砂石、土方超出攔板者
    ，以地磅實際過磅。受處分人所有之上開車輛為登檢合格之砂石標示車，且無車
    廂容積與標示牌所載規格不符或載運砂石、土方超出攔板之情形，員警應查看證
    件無訛後即予放行，不應過磅云云，惟查：受處分人所有之前揭車輛於前揭時地
    經地磅過磅結果，得知該部汽車其裝載貨物後總重量為四二點一九公噸，超過該
    部汽車裝載貨物之核定總重量三十五公噸等事實，業據證人即開單員警莊明通於
    本院九十一年八月七日調查時，以具結擔保其供述之真實性並在負擔偽證罪之心
    理處罰狀態下供稱：這件是我舉發，當天我站崗，看車子的輪胎、車子載運的東
    西有超出攔板，可疑的話就壓磅，監理所規定如果有地磅，以地磅為主，丈量為
    輔，超重是過磅的結果等語屬實，且未為受處分人爭執（當日訊問筆錄參照）。
    至前揭警察機關取締違規砂石車注意事項第二點「超載舉證方式」第一項之規定
    ，其意旨在於提供警察機關取締超載時攔查車輛及舉證方式之標準，而毋庸令眾
    多砂石車輛均一一過磅，但並非賦予砂石車輛只要載運貨物未超過攔板，即得任
    意載運貨物超過核定總重量之權利，是受處分人前揭車輛既確有載運貨物超過核
    定總重量之事實，其據此受處分，並無不當，其上開辯解尚不可採，本件事證明
    確，受處分人所有前開車號汽車之違規行為堪以認定。
四、綜上所述，受處分人所有前開車號汽車確有在前揭時地，裝載貨物超過核定之總
    重量行駛之違規行為，從而原處分機關依前揭道路交通管理處罰條例第二十九條
    之二第一項、第三項規定，裁處異議人罰鍰一萬八千元，並記受處分人所有前述
    車號汽車違規紀錄一次，核無違誤，本件受處分人之異議為無理由，自應將其異
    議駁回。
據上論斷，應依道路交通案件處理辦法第十九條，裁定如主文。
中      華      民      國      九十一      年      九      月    九    日
                                    臺灣臺北地方法院交通法庭
                                        法  官  歐陽漢菁
右正本證明與原本無異。
如不服本裁定應於送達後五日內向本院提出抗告狀。
                                        書記官  沈 芳 君
中      華      民      國      九十一      年      九      月   十六   日
